臺灣高等法院刑事裁定
110年度抗字第189號
抗  告  人
即  受刑人  李嘉銘



上列抗告人因檢察官聲請定其應執行刑案件，不服臺灣新北地方
法院中華民國109年12月29日裁定（109年度聲字第4497號），提
起抗告，本院裁定如下：
    主  文
抗告駁回。
    理  由
一、原裁定意旨略以：抗告人即受刑人李嘉銘先後因犯竊盜等案
    件，經法院如附表所示判決，分別判處如附表所示之刑，均
    經確定在案，有上開判決書及本院被告前案紀錄表在卷可憑
    ，其中受刑人所犯如附表編號1、4至7所示之罪為得易科罰
    金之罪，如附表編號2至3、8至10所示之罪均為不得易科罰
    金之罪，合於刑法第50條第1項但書第1款情形，依同條第2 
    項規定，須經受刑人請求檢察官聲請定其應執行刑，始得依
    刑法第51條規定定之，而本案業經受刑人向檢察官請求就附
    表所示案件聲請定應執行刑，且原審法院為最後審理事實諭
    知罪刑之法院，茲檢察官就附表所示各罪聲請定其應執行之
    刑，應予准許。於不得重於附表所示各罪刑之總和，及前揭
    內部界限，即不得重於附表編號1、4 至5、6至7、8至9前分
    別定應執行刑加計其餘罪刑之結果，並本於罪責相當之要求
    ，在前述界限範圍內，綜合斟酌受刑人分別係犯竊盜罪及施
    用毒品罪，其竊盜罪部分係於3個月內犯11次，均係侵害財
    產法益，其犯罪類型、行為態樣、動機亦均大致相同，責任
    非難重複之均程度甚高，並綜合斟酌受刑人犯罪行為之不法
    與罪責程度，及對其施以矯正之必要性，爰定其應執行有期
    徒刑4年3月等語。
二、抗告意旨略以：抗告人因深受毒品其害，受毒品影響控制，
    身受其害，萬般難過毒癮發作之時，不得已被迫犯罪竊取他
    人財物，亦已深感後悔，自白犯罪，且犯後均坦承所錯，甚
    至亦含有自首行為，足見抗告人對於犯行深具悔意，亦有尋
    求幫助戒除毒癮之用心，抗告人施用毒品、竊盜等罪遭判刑
    之定應執行刑為4年3月實有過於苛重。請重新給予合理、公
    平從輕之裁定云云。
三、按數罪併罰之定應執行之刑，係出於刑罰經濟與責罰相當之
    考量，並非予以犯罪行為人或受刑人不當之利益，為一種特
    別的量刑過程，相較於刑法第57條所定科刑時應審酌之事項
    係對一般犯罪行為之裁量，定應執行刑之宣告，乃對犯罪行
    為人本身及所犯各罪之總檢視，除應考量行為人所犯數罪反
    應出之人格特性，並應權衡審酌行為人之責任與整體刑法目
    的及相關刑事政策，在量刑權之法律拘束性原則下，依刑法
    第51條第5款之規定，採限制加重原則，以宣告各刑中之最
    長期為下限，各刑合併之刑期為上限，但最長不得逾30年，
    資為量刑自由裁量權之外部界限，並應受法秩序理念規範之
    比例原則、平等原則、責罰相當原則、重複評價禁止原則等
    自由裁量權之內部抽象價值要求界限之支配，使以輕重得宜
    ，罰當其責，俾符合法律授與裁量權之目的，以區別數罪併
    罰與單純數罪之不同，兼顧刑罰衡平原則。個案之裁量判斷
    ，除非有全然喪失權衡意義或其裁量行使顯然有違比例、平
    等諸原則之裁量權濫用之情形，即不得任意指其為違法。
四、經查，抗告人所犯如附表所示之各罪，前經法院判處如附表
    所示之刑並定如附表所示之應執行刑，均分別確定在案，且
    各罪均為最先一罪裁判確定前所犯，原審亦為最後事實審法
    院，有各該判決書及本院被告前案紀錄表在卷可稽。又附表
    編號1、4至7所示之罪所處之刑為得易科罰金，附表編號2、
    3、8至10所示之罪所處之刑為不得易科罰金，抗告人就如附
    表所示之各罪，請求檢察官聲請合併定其應執行刑，有「定
    刑聲請切結書」(執聲卷第5頁)在卷可佐。茲檢察官就抗告
    人所犯如附表所示之各罪向法院聲請定其應執行刑，經原審
    法院審核認其聲請為正當，並定其應執行刑。而附表編號1
    、2、4、5、6至10為竊盜罪、攜帶兇器竊盜罪、毀越安全設
    備竊盜罪，附表編號3為施用第一級毒品罪，上開各罪之犯
    罪型態、犯罪情節、侵害法益部分相同，部分不同，是原裁
    定於各刑之中最長期(8月)以上，各刑合併之刑期(5年2月)
    以下之法定範圍內定應執行有期徒刑4年3月經核並未逾越刑
    法第51條第5款之界限，符合量刑裁量之外部性界限及內部
    性界限，亦無明顯過重而違反比例原則或公平正義原則之情
    形，自無違誤。抗告人雖以前詞提起抗告，然原裁定以本件
    符合數罪併罰要件，定應執行刑為4年3月，已較附表編號1
    至10所示之罪之刑期總和5年2月為輕，亦較附表編號1前定
    應執行刑(7月)、附表編號4至5前定應執行刑(5月)、附表編
    號6至7前定應執行刑(9月)、附表編號8至9前定應執行刑(1
    年2月)及其餘附表所示之罪之刑期總合4年9月為輕。原裁定
    已審酌受刑人犯罪之情節及行為次數，對於受刑人所犯數罪
    為整體評價，核屬法院裁量職權之適法行使，難謂與比例原
    則、平等原則、罪責相當原則、責任遞減原則有違，亦難認
    有與社會法律情感不符之情。抗告人所執前詞，指摘原裁定
    不當，為無理由，應予駁回。
五、據上論斷，應依刑事訴訟法第412條，裁定如主文。
中　　華　　民　　國　　110 　年　　2 　　月　　3 　　日
                  刑事第二十五庭審判長法  官 邱滋杉
                                      法  官 陳彥年
                                      法  官 文家倩
以上正本證明與原本無異。
如不服本裁定，應於收受送達後五日內向本院提出再抗告狀。
                                      書記官 桑子樑
中　　華　　民　　國　　110 　年　　2 　　月　　3 　　日